臺灣高雄地方法院刑事判決　　　　　　　　　　　　　九十年度易字第二一九二號
　　公　訴　人　臺灣高雄地方法院檢察署檢察官
　　被　　　告　丁○○
右列被告因恐嚇案件，經檢察官提起公訴（九十年度偵字第七四八六號）及移送併辦
部分（九十年度偵字第一０五九三號），本院判決如左：
    主  文
丁○○連續以加害生命、身體之事，恐嚇他人，致生危害於安全，處有期徒刑肆月，
如易科罰金，以佰元折算壹日。
    事  實
一、丁○○與戊○○、丙○○為鄰居關係（戊○○及丙○○為母子關係），平日相處
    並不融洽，民國九十年三月二日十五時三十分許，丁○○見戊○○在高雄縣岡山
    鎮○○里○○○路五七號前與鄰居聊天，竟基於恐嚇之概括犯意，持刀子對戊○○陳稱：「我要殺死你」等語，並拿刀子作勢揮向戊○○而恐嚇之，致使戊○○
    心生畏懼，並因驚嚇過度而昏厥，致生危害於戊○○之安全。復於同年月十日十
    二時三十分許，因認丙○○對其提出告訴，遂在高雄縣岡山鎮欣欣市場內，以「
    你小心點」等加害身體之事實恐嚇丙○○，致使丙○○心生畏懼，隨即二人又於
    當日十三時許，在高雄縣岡山鎮○○○路六十二號巷口前相遇，丙○○乃質問丁○○為何找伊麻煩，丁○○不滿，乃跑回高雄縣岡山鎮○○○路六二號家中取出
    鐮刀一把，復承繼上開恐嚇之犯意，高舉鐮刀作勢追砍丙○○，以此方式恐嚇丙○○，致生危害於丙○○安全。適乙○○見狀，隨手以木棍向丁○○丟擲後，丁○○始放棄追砍丙○○，嗣經丙○○報警而始悉上情。
二、案經高雄縣警察局岡山分局報告臺灣高雄地方法院檢察署檢察官偵查起訴及檢察
    官移送併案審理。
    理  由
一、訊據被告丁○○矢口否認有何恐嚇犯行，辯稱：上開事實，都是被害人偽造，且
    伊有精神方面疾病云云。惟查：
（一）右揭犯罪事實，業據被害人戊○○及丙○○於警訊及本院審理時供述紊詳，復
      經證人乙○○到庭證稱：「（當時的經過？）當時我在新興市場內告訴人的攤
      位幫忙，被告過來就對告訴人說，『你為何要告我，要小心一點』。我就向告
      訴人說要小心一點，告訴人就要求我陪他回去，回去時，在自強一路六十二號
      路口碰到被告，邱某向被告說，我母親對你這麼好，你為何要這樣對她。被告
      之後就拿出壹把鐮刀作勢要追砍邱某，我看到後，就把手邊的木棍丟向被告，
      並叫邱某快跑，被告追了二、三步後，就沒有再追」等語（見本院九十年七月
      二十五日調查筆錄）。及證人甲○○即高雄縣警察局岡山分局警員到庭證稱：
      「（本件的情形？）：：：詢問被害人《戊○○》時，他顯得非常害怕，他說
      他當時與鄰居在聊天，被告就拿刀過來恐嚇說，我殺死你，之後他驚嚇過度心
      臟病發，就送醫急救：：：另外尚有一件，也是丙○○告被告的案件，之後就
      沒有相關的案件。我也有與邱東河一起去查訪在場的三位證人，但是他們因為
      都是鄰居所以不敢出示證件當證人，當時查訪的內容，鍾某是說，她當時在家
      裡，聽到外面大小聲，就出來看，另外二位是有看到，但是因為害怕，所以不
      敢據實以告」等語（見本院九十年八月二十九日調查筆錄）。衡情，被告既自
      承伊與證人乙○○互不相識，則乙○○當無冒偽證之險而任意誣陷被告之理，
      佐以據證人甲○○之證詞，被害人戊○○當時確實相當驚慌，益徵被害人戊○○、丙○○確有遭到恐嚇之事實。再被害人戊○○於九十年三月二日十六時二
      十分許，因呼吸喘，四肢發抖至國軍第八一四醫院岡山分院急診，有該院民眾
      診療服務處疾病診斷證明書可稽，亦與證人甲○○前開證述情節相合，是被告
      所辯，不足採信。
（二）被告復辯稱伊為器質性格人障礙症病患云云，惟被告於本院歷次行調查程序時
      ，對答皆相當清楚，並無任何精神方面疾病之徵兆，顯見其知覺理會及判斷作
      用並未缺乏，亦未較常人顯然減退，而無心神喪失或精神耗弱之情形甚明，且
      本院依職權安排被告至高雄市立凱旋醫院作精神鑑定，據該院函覆稱：「案主
      之臨床診斷仍屬『器質性人格障礙症』，為此次電腦檢查發見接近正常，表示
      其大腦器質性病灶確有改善。故以一般常態而言，案主之精神狀態難謂達精神
      耗弱之程度，目前亦查不出證據顯示顯示支持其涉案當時，精神狀態有達『精
      神耗弱』之程度」等語，此有該院九十一年一月十八日高市凱醫字第四二五二
      號函及所附精神鑑定書附卷可按，被告於前述犯罪行為之時，就精神狀況而言
      ，應有完全之責任能力。綜上，被告所辯顯係卸責之詞，無可採取，本件事證
      明確，被告犯行堪以認定。
二、核被告所為，係犯刑法第三百零五條之恐嚇危害安全罪。被告所為數行為，時間
    緊接，所犯罪名構成要件相同，顯係出於概括之犯意為之，為連續犯，爰依刑法
    第五十六條之規定論以一罪，並加重其刑。至移送併辦部分（九十年度偵字第一
    ０五九三號）之被告於九十年三月二日恐嚇被害人戊○○之犯行，雖未經公訴人
    提起公訴，惟此部分事實既與前開論罪部分有連續犯之裁判上一罪關係，為起訴
    效力所及，本院自得併予審酌，至於移送併案要旨所稱被告於九十年三月一日十
    五時三十分許，在高雄縣岡山鎮○○○路六十一號前，以「叫你家人小心」等語
    恐嚇戊○○，因認被告涉有恐嚇罪嫌部分，訊據被告堅詞否認有何恐嚇之犯行，
    且據被害人戊○○於本院審理時供稱：「（三月一日發生何事？）當日我睡完午
    覺要出門，出去回來後剛到門口時，被告就跟在我後面，向我要壹佰元，我就給
    他，他就離開。當時沒有說要我家人要小心的話：：：」等語（見本院九十年八
    月十五日調查筆錄），是被告於九十年三月一日應無恐嚇被害人戊○○之犯行，
    被告此部分犯行，不能證明。惟公訴人認此部分與起訴及前開移送併案部分有連
    續犯之裁判上一罪關係，故就此部分，不另為無罪之諭知。爰審酌被告與被害人
    係鄰居，不思和睦相處，動輒以言語或刀械連續恐嚇他人，嚴重影嚮他人生命、
    身體、安全，犯罪情節不可謂輕，且犯後不知悔改，矢口否認犯行，惟念及尚未
    造成被害人實質損害等一切情狀，量處如主文所示之刑，並諭知易科罰金之折算
    標準，以資懲儆。
三、至被告為恐嚇犯行所用之刀子及鐮刀各一把，未經扣案，且無證據證明為被告所
    有，故不宣告沒收，附此敘明。
據上論斷，應依刑事訴訟法第二百九十九條第一項前段，刑法第五十六條、第三百零
五條、第四十一條第一項，罰金罰鍰提高標準條例第一條、第二條，判決如主文。
本案經檢察官郭麗娟到庭執行職務。
中      華      民      國    九十一      年    五      月      九      日
                                臺灣高雄地方法院刑事第七庭
                                    審判長法  官    黃蕙芳
                                          法  官    陳信伍
                                          法  官    張茹棻
右正本證明與原本無異。
如不服本判決，應於判決送達後十日內，向本院提出上訴狀。
                                          書記官    李忠霖
中      華      民      國    九十一      年    五      月      九      日
附錄法條：
中華民國刑法第三百零五條
 (恐嚇危害安全罪)
以加害生命、身體、自由、名譽、財產之事，恐嚇他人致生危害於安全者
，處二年以下有期徒刑、拘役或三百元以下罰金。
